臺灣臺北地方法院小額民事判決
111年度北小字第1499號
原      告  全真概念健康事業股份有限公司

法定代理人  Si Tou Man Wai

訴訟代理人  楊毓琦  
            陳怡君  
被      告  張靜雯  


上列當事人間請求給付會費事件，本院於中華民國111年6月8日
言詞辯論終結，判決如下︰
    主      文
被告應給付原告新臺幣壹萬玖仟參佰貳拾元，及自民國一百一十
一年二月十七日起至清償日止，按週年利率百分之五計算之利息
。
訴訟費用新臺幣壹仟元由被告負擔。
本判決得假執行。但被告以新臺幣壹萬玖仟參佰貳拾元為原告預
供擔保，得免為假執行。
    事實及理由
一、原告主張：被告於民國106年7月18日與原告簽訂入會協議書
    、合約條款、會員確認書(下合稱系爭契約)，成為原告之會
    員(會員編號：GT00000000)，會籍期間自106年7月18日起至
    110年12月30日止，會員月費優惠價為新臺幣(下同)1,288元
    ，又被告於系爭契約有效期間內之107年1月26日至107年1月
    31日、107年2月7日至107年7月31日、109年9月27日至110年
    9月26日辦理系爭契約暫停，於會籍暫停期間免繳月費，會
    籍合約期間到期日順延至113年2月28日，詎被告未按時繳納
    會員月費，依約被告經原告限期催告120日內未繳清款項，
    原告得禁止被告進入使用，逾20日仍未繳清，合約逕行終止
    ，並依會員月費2倍計收會員月費，原告並以支付命令之送
    達為終止合約的意思表示，被告積欠110年9月30日至110年1
    2月30日(110年10月1日至111年1月31日)之月費10,304元(計
    算式：1288×2×4＝10304)，另被告已繳納7個月月費係以優惠
    價1,288元計收，因被告未依約繳費，應以會員月費2倍計收
    會員月費，應補收會員月費差額9,016元【計算式：(0000－0
    000)×7＝9016】，合計19,320元(計算式：10304＋9016＝19320
    )，爰依合約條款第3條約定起訴，請求被告給付會員月費19
    ,320元，為此提起本件訴訟等語，並聲明：被告應給付原告
    19,320元，及自支付命令送達翌日起至清償日止，按週年利
    率5%計算之利息。
二、被告則以：被告因搬家且常外派外縣市出差，自加入原告會
    員半年內就開始長期請假(每半年1次)，被告於110年3月26
    日辦理請假半年至110年9月26日，但期間發生新冠肺炎三級
    警戒5月15日至7月27日(共74天)，警戒期間健身房等會館是
    閉館，會員均無法使用，原告給予其他會員主動暫停會費並
    延長會籍至三級警戒後可以正常使用時才恢復其原使用及繳
    費，並且不需要辦理任何手續，但是對於被告卻沒有扣除三
    級警戒的74天，延長被告的請假期間，110年9月26日請假到
    期前也沒有任何通知，直至110年10月1日被告收到E-MAIL通
    知本期月費繳費通知，被告於翌日回覆E-MAIL要繼續請假，
    之後沒有收到原告回覆，被告有打電話到原告的古亭分館詢
    問，分館人員說三級警戒期間全面閉館，所有會員會籍都會
    自動延長，被告於110年12月10日寄E-MAIL請假證明(9月26
    日至12月9日剛好就是三級警戒的74天，但實際上古亭分館
    是8月初才恢復營運，會員會籍展延時間比74天還多)，竟收
    到原告回信需繳付已產生的3期會費3,864元完成後才能受理
    被告的請假，110年12月30日又收到被告請假沒有通過，已
    累計5,152元未繳交，被告於110年10月2日的E-MAIL裡已說
    明要繼續請假，致電詢問櫃台人員也說明會主動在三級警戒
    閉館期間延長，被告未進館使用，原告卻要收被告10月、11
    月、12月三個月的月費，同時也不接受被告繼續辦理請假，
    原告因被告未繳會員月費就不讓被告辦理請假，顯不符合系
    爭契約裡的請假規定，嗣被告於3月18日再E-MAIL下一個半
    年的請假，亦遭原告以被告有費用未繳清無法辦理請假，原
    告請求的費用係因為請假未獲准許所產生的費用，此為被告
    不應該也不願負擔之費用等語，資為抗辯，並聲明：駁回原
    告之訴。
三、經查，被告於106年7月18日與被告簽訂系爭契約，成為原告
    之會員(會員編號：GT00000000)，會籍期間自106年7月18日
    起至110年12月30日止，會員月費原價為2,576元，優惠價為
    1,288元；被告於110年3月26日辦理請假半年至110年9月26
    日；被告已繳納月費共7期(106年7月19日至107年1月31日之
    月費及107年9月1日至同年月30)，每月1,288元，有系爭契
    約可稽(見本院111年度司促字第1577號卷第11-17頁，下稱
    支令卷)，復為兩造所不爭，堪信為真實。　　
四、本院得心證之理由：
  ㈠依合約條款第2條約定：「合約暫停⑴會員有下列情況之一者
    ，得於填具暫停會籍申請書與提供相關證明文件後，依本中
    心之規定事先申請辦理暫停會籍。於會籍暫停期間，免繳月
    費，會籍與合約期間均因此順延之。A.因出國超過二個月者
    ，得辦理暫停會籍，期間以六個月為限(不得超過六個月)應
    具備相關證明文件。B.因傷害疾病或身體不適合，致不宜運
    動者，應備具醫院證明。C.因懷孕或有育養出生未滿六個月
    嬰兒之需要者，應具備相關證明文件。D.因服兵役致難以行
    使會員權者，應具備相關證明文件。E.因職務異動或遷居，
    致難以行使會員權者，應具備相關證明文件。F.因重大流行
    性傳染病發生，且本會員位於主管機關公告之疫區內，應具
    備相關證明文件。G.其他雖不符合前各款事由，但屬不可歸
    責於會員之事由致無法使用健身設備者，應具備相關證明文
    件。⑵申請暫停會籍之會員，如屬月繳型會籍者，應於翌之
    自動扣款日前七天以前交付申請書與相關證明文件，否則該
    次自動扣款仍會進行，其暫停會籍之生效日期則自動扣款日
    之翌日起方生效力。」(見支令卷第13頁)，是依上開約定，
    被告為原告之月繳型會員，其申請暫停會籍應符合上開之事
    由並檢附證明文件，於自動扣款日前7天向原告申請並經原
    告准許後，始完成暫停會籍之程序。
　㈡經查，被告於110年3月26日辦理請假半年至110年9月26日，
    經原告准許，為兩造所不爭，則原告請假之事由及所檢附之
    證明文件之效力，僅至110年9月26日止，如被告欲再繼續請
    假，除應有符合上開所列之事由外，另應再行檢附新的證明
    文件始可，被告雖辯稱期間發生新冠肺炎三級警戒5月15日
    至7月27日(共74天)，警戒期間健身房等會館是閉館，會員
    均無法使用，原告應依三級警戒期間延長其請假期間云云，
    然被告請假之事由發生在新冠肺炎三級警戒期間之始日即11
    0年5月15日之前，請假結束期間亦在新冠肺炎三級警戒期間
    末日即110年7月27日之後，顯見被告請假與發生新冠肺炎警
    戒期間無涉；再參上開暫停會籍之規定，會員申請暫停會籍
    ，原告會將被告之會籍與合約期間順延，系爭契約並無關於
    將請假期間順延之相關約定，被告將上開順延會籍與合約期
    間之約定，自行認定請假之期間亦應比照辦理，將請假期間
    之末日自行加總74天後認定為110年12月9日，容有誤解。
　㈢又被告請假之末日為110年9月26日，已如前述，被告如欲繼
    續請假，依約應於自動扣款日即110年9月30日前7天即110年
    9月23日前通知原告並檢附證明文件辦理，經原告核准始可
    ，然原告於110年9月23日前並未收到被告向原告申請繼續請
    假之相關文件，則被告暫停之會籍依約於110年9月27日回復
    繼續進行，並於110年9月30日扣款，原告已於110年10月1日
    以E-MAIL通知被告扣款失敗(見本院卷第71-75頁)，被告雖
    於110年10月2日以E-MAIL告知原告要繼續請假(見本院卷第7
    7頁)，然被告直至110年12月10日始E-MAIL請假證明(見本院
    卷第79頁)，原告亦於110年12月10日以E-MIAL通知被告其未
    於暫停會籍到期日前提供文件續辦，故後續月費已產生3期
    月費共3,864元，需繳付完成後方可受理後續會籍暫停、110
    年12月30日以E-MAIL通知被告請假沒有申請通過，導致月費
    持續累積，目前有4期金額共5,152元(見本院卷第81、83頁)
    ，因被告申請自110年9月27日開始之請假程序未完成，原告
    未准許，被告之會籍回復繼續進行，被告依約即負有繳納會
    員月費之義務。
　㈣至被告辯稱原告因被告未繳會員月費就不讓被告辦理請假，
    顯不符合系爭契約裡的請假規定云云，然被告就此未舉證以
    實其說，難認有據；況上開暫停會籍適用的對象是會員，亦
    即只有會員始有申請暫停會籍之權利，而會員本有依約繳納
    月費之義務，會員拒絕繳納月費，自難享有會員之權利，原
    告已通知被告其後續之請假程序未經原告核准，會籍繼續進
    行，已產生4期月費，請被告於繳付完成後，始可受理會籍
    暫停，核與系爭契約之精神相符，難認有何違法之情事，故
    被告上開辯詞，亦難憑採。
　㈤復被告於106年7月18日至106年12月29日、107年8月31日每月
    繳納月費1,288元，合計9,016元(計算式：1288×7＝9016)，
    然依入會協議書之會籍敘述：「定期月繳型會籍(Fixed Mem
    bership,36個月繳型會籍，單月月費5,000元，依本會籍優
    惠為1,288元)…」(見本院卷第11頁)，另合約條款第3條第⑴
    項B款約定「定期月繳型會籍的終止：定期月繳型的會員負
    有於合約期間內繼續使用、繳款之義務，如會員在合約期間
    內申請提前終止或停止自動請款授權者，則月費改以依據單
    月月費每月5,000元計算於合約提前終止前所應繳納之會費(
    即按單月月費×實際經過月數，未滿15日者(含)以半月計，
    逾15日者以月計)，並給付差額於本中心，惟如單月月費有
    超過會員平均月費二倍者，應以二倍月費作為單月月費之計
    算。」(見本院卷第13頁)，是依上開約定，原告請求被告給
    付110年10月1日至111年1月31日之月費10,304元(計算式：1
    288×2×4＝10304)，及106年7月18日至106年12月29日、107年
    8月31日所繳納月費之差額9,016元｛【(1288×2)－1288】×7＝9
    016｝，合計19,320元(計算式：10304＋9016＝19320)，洵屬有
    據。
　㈥末按遲延之債務，以支付金錢為標的者，債權人得請求依法
    定利率計算之遲延利息；應付利息之債務，其利率未經約定
    ，亦無法律可據者，週年利率為百分之五；給付無確定期限
    者，債務人於債權人得請求給付時，經其催告而未為給付，
    自受催告時起，負遲延責任，其經債權人起訴而送達訴狀，
    或依督促程序送達支付命令，或為其他相類之行為者，與催
    告有同一效力，民法第233條第1項前段、第203條、第229條
    第2項分別有明文規定。本件原告之請求，核屬無確定期限
    之給付，自應經原告催告未為給付，被告始負遲延責任。準
    此，原告請求被告給付自支付命令送達翌日即111年2月17日
    （見本院卷第29頁）起至清償日止，按週年利率5%計算之利
    息，核無不合，併予准許。
五、綜上所述，原告據以提起本訴，請求被告給付19,320元，及
    自支付命令送達翌日即111年2月17日起至清償日止，按週年
    利率5%計算之利息，為有理由，應予准許。
六、本件係小額程序為被告敗訴之判決，依民事訴訟法第436條
    之20規定，應依職權宣告假執行。本院並依同法第392條第2
    項之規定，依職權宣告被告預供擔保，得免為假執行。
七、本件事證已臻明確，兩造其餘攻擊防禦方法及證據，核與判
    決之結果，不生影響，爰不一一論列，併此敘明。
八、訴訟費用負擔之依據：民事訴訟法第78條。按適用小額訴訟
    程序事件法院為訴訟費用之裁判時，應確定其費用額，民事
    訴訟法第436條之19定有明文，爰依後附計算書確定本件訴
    訟費用額如主文第2項所示。
中　　華　　民　　國　　111 　年　　6 　　月　　22　　日
                  臺北簡易庭    法　官  葉藍鸚
訴訟費用計算書
項        目             金   額（新臺幣）        備  註
第一審裁判費   　 　　   1,000元
合　　　　計　　　       1,000元
附錄：
一、民事訴訟法第436條之24第2項：　　
　　對於小額程序之第一審裁判上訴或抗告，非以其違背法令為
    理由，不得為之。
二、民事訴訟法第436條之25：　　
　　上訴狀內應記載上訴理由，表明下列各款事項：
    ㈠原判決所違背之法令及其具體內容。
    ㈡依訴訟資料可認為原判決有違背法令之具體事實。
以上正本係照原本做成。
如不服本判決，須以違背法令為理由，應於判決送達後20日內向
本庭提出上訴狀（須按他造當事人之人數附繕本）。如委任律師
提起上訴者，應一併繳納上訴審裁判費。
中　　華　　民　　國　　111 　年　　6 　　月　　22　　日
                                書記官 林錫欽